# 充电桩充电收入

提问人：gulgdx 时间：2021-06-09 12:50:43
陈老师您好，
公司在一些高档酒店旁建了充电桩，为电动车主提供充电服务，车主客户扫码即可充电，公司据此取得充电收入。 客户支付的价款中，电费成本是由电网公司统一确定的，充电服务费是由公司在政府规定的最高限价内自主确定。关于公司取得的充电收入是按总额法确认还是只确认充电服务费的问题：
根据新收入准则关于主要责任人和代理人的判断，我理解：在本业务中，公司是承担了向客户转让商品的主要责任。公司也有权自主决定所交易商品的价格（虽然公司不能决定电的价格，但对于充电客户来说，并不区分电费和服务费各是多少，只有一个总的单价，因此公司能自主决定客户充电的单价），从这两点看，似乎可以总额法确认，但由于电力产品本身和交易的特殊性，购电和售电是同时发生的，公司并不是先购买电后再销售给客户，似乎又不满足“企业自该第三方取得商品或其他资产控制权 后，再转让给客户”这一条件。还请陈老师帮指点一下，谢谢了。

回答人：chenyiwei
主帖所述情况，按总额法确认收入的可能性较大。公司系提供充电服务的主要责任人，并非电网公司向电动车主的售电通道。